【裁判字號】    89,交易,4
【裁判日期】    890731
【裁判案由】    過失傷害
【裁判全文】
臺灣臺南地方法院刑事判決                            八十九年度交易字第四號
    公  訴  人  臺灣台南地方法院檢察署檢察官
    被      告  乙○○
右列被告因過失傷害案件，經檢察官提起公訴 (八十八年度偵字第一０七七七號)，
本院判決如左：
    主  文
乙○○因過失傷害人，處有期徒刑肆月，如易科罰金，以參佰元折算壹日。
    事  實
一、乙○○於民國（下同）八十八年六月二十日下午五時五十五分許，駕駛車牌號碼
    ＵＰ─○七二二號自用小客車，沿台南市○○街，由北往南方向行駛，嗣右轉後
    途經同路在台南師範學院大門口之無號誌交岔路口，理應注意兩車相會時，駕駛
    人應保持半公尺以上安全距離。而依當時情形，又無不能注意之情事，竟疏於注
    意，適有甲○○騎乘ＩＭＢ─五九二號機車，自對向駛來，亦疏未於會車時保持
    安全距離，致使兩車於會車發生擦撞，致甲○○人車倒地後，受有右小腿骨折等
    傷害。
二、案經甲○○訴由台南市警察局第二分局報請臺灣臺南地方法院檢察署檢察官偵查
    起訴。
    理  由
一、訊據被告乙○○坦承於上開時地會車時二車擦撞肇致告訴人受傷，並自承有過失
    。惟辯稱：係對方逆向行駛才發生車禍云云。經查右揭事實業據告訴人指訴歷歷
    ，並有肇事現場草圖，及國立成功大學醫學院附設醫院診斷證明書一紙附卷可稽
    。按車輛會車時，雙方應保持至少半公尺之距離，道路交通安全規則第一百條第
    五款定有明文。被告駕車自應注意上述道路交通安全規定，且依當時路況，又無
    不能注意之情形，竟疏不注意為之，以致肇事，致人受傷，雖依現場照片，撞擊
    點在雙黃線被告車道附近，顯示告訴人亦有過於偏向中央行駛，未保持安全距離
    之過失，惟被害人雖有過失，僅與被告之過失併合而為肇事之原因，被告之刑責
    自不能因此相扺獲得減免，僅可供量刑之斟酌而已。且本件經證人李弘道於本院
    審理時到庭證稱：當我到現場時，看到被告把告訴人之機車從告訴人的車道移到
    被告的車道，並把車子立著，車子倒了，被告又把車子立著，但車子又倒了，當
    時警員尚未到場等語。故現場圖與事實是否相符尚有疑義。再本件經送台南區車
    輛行車事故鑑定委員會鑑定，認被告與告訴人均有過失責任，有該委員會八十八
    年十一月十六日南鑑字第八八一一四五號鑑定報告附卷可稽。再送臺灣省車輛行
    車事故覆議鑑定委員會鑑定，該委員會依據二車肇事後倒地位置均在被告車道上
    ，認定被告並無過失責任，有該委員會八十九年六月二十一日府覆議字第八九○
    六八七號鑑定意見書在卷可憑。惟依前開證人李弘道所述，現場圖與事實並不相
    符，故臺灣省車輛行車事故覆議鑑定委員會據以認定之上開鑑定結果，本院不予
    參酌，附此敘明。綜上，本件被告自承有會車不當之駕駛過失行為，復有上開證
    據足憑，其過失與被害人之受傷間，自具有相當因果關係，事證明確，其過失傷
    害犯行洵堪認定。
二、核被告所為，係犯刑法第二百八十四條第一項前段之過失傷害罪，本院爰審酌被
    告品性及智識程度、過失程度、犯罪所生之危害及犯後態度等一切情狀，量處如
    主文所示之刑，並諭知易科罰金之折算標準，以示懲儆。
據上論斷，應依刑事訴訟法第二百九十九條第一項前段、刑法第二百八十四條第一項
前段、第四十一條、罰金罰鍰提高標準條例第一條前段、第二條，判決如主文。
本案經檢察官張太龍到庭執行職務
中    華    民    國      八十九      年      七      月      三十一    日
                                臺灣臺南地方法院交通法庭
                                        法  官  張      菁
右正本證明與原本無異。
如不服本判決，應於判決送達後十日內向本院提出上訴狀( 應附繕本 )。
                                        書記官  林  木  村
中    華    民    國      八十九      年      七      月      三十一    日
附錄本案論罪科刑法條：
刑法第二百八十四條第一項
  因過失傷害人者，處六月以下有期徒刑、拘役或五百元以下罰金，致重傷者，處一
  年以下有期徒刑、拘役或五百元以下罰金。


司法院資訊處製作；財團法人民間司法改革基金會備份。
